【裁判字號】    98,交簡上,70
【裁判日期】    980618
【裁判案由】    公共危險
【裁判全文】
臺灣桃園地方法院刑事判決            98年度交簡上字第70號
上  訴  人
即  被  告  甲○○
上列上訴人即被告因公共危險案件，不服本院中華民國97年12月
31日97年度壢交簡字第2970號第一審刑事簡易判決（聲請簡易判
決處刑書案號：97年度速偵字第4406號），提起上訴，本院管轄
之第二審合議庭判決如下：
    主  文
上訴駁回。
    事  實
一、甲○○於民國九十七年九月二十二日晚上九時許，在桃園縣
    中壢市○○路三二八號二樓友人住處，與友人飲用啤酒四瓶
    後，明知已因服用酒類，注意力及控制力達不能安全駕駛動
    力交通工具之程度，竟仍於翌日即二十三日凌晨零時許騎乘
    車牌號碼YWV-三三六號輕型機車欲返回家中，嗣於同日凌晨
    零時四十五分許，行經桃園縣中壢市○○路與長春路路口，
    為警攔檢稽查，並以酒精測試器檢測其呼氣酒精濃度，測得
    其呼氣所含酒精濃度達每公升零點八四毫克，始悉上情。
二、案經桃園縣政府警察局中壢分局報請臺灣桃園地方法院檢察
    署檢察官偵查後聲請簡易判決處刑。
    理  由
一、按傳聞法則之重要理論依據，在於傳聞證據未經當事人之反
    對詰問予以核實，乃予排斥，惟若當事人已放棄對原供述人
    之反對詰問權，於法院審判時表明同意該等傳聞證據可作為
    證據，基於證據資料愈豐富，愈有助於真實發現之理念，並
    貫徹刑事訴訟法修法加重當事人進行主義之精神，確認當事
    人對於證據能力有處分權之制度，傳聞證據經當事人同意做
    為證據，法院認為適當者，亦得為證據。另當事人於調查證
    據時，對於傳聞證據表示「沒有意見」，而未於言詞辯論終
    結前聲明異議，應視為已有將該等傳聞證據採為證據之同意
    ，此刑事訴訟法第一百五十九條之五定有明文。本案被告甲
    ○○於本院審理程序中已表示對卷內人證、書證、物證之證
    據能力均無意見，迄本院言詞辯論終結前，被告亦未爭執本
    案證據之證據能力，依刑事訴訟法第一百五十九條之五第二
    項之規定，應視為被告已同意本案相關之傳聞證據均可做為
    證據，本院斟酌本案卷內之證據並非非法取得，亦無證明力
    明顯過低之情形，且經本院於審判期日依法進行證據之調查
    、辯論，被告於訴訟上之程序權，已受保障，前揭各該證據
    ，均得採為證據。
二、被告甲○○固於警詢、檢察官訊問及本院審理中坦承於騎乘
    機車前飲酒之事實不諱（見臺灣桃園地方法院檢察署九十七
    年度速偵字第四四○六號卷第七頁至第八頁、第一九頁、本
    院卷第二七頁背面），然辯稱：伊當時騎車時速不到二十公
    里，並未造成或有任何公共危險之情事云云，惟查：被告於
    上揭時、地，飲酒後已達不能安全駕駛動力交通工具之程度
    ，猶騎乘輕型機車為警查獲之事實，有酒精測定紀錄表、桃
    園縣政府警察局舉發違反道路交通管理事件通知單、刑法第
    一百八十五條之三案件測試觀察紀錄表、桃園縣政府警察局
    汽車駕駛人酒後駕車生理協調平衡檢測紀錄卡等件附卷可稽
    （見上開偵卷第一三頁至第一五頁）。而按刑法第一百八十
    五條之三規定所謂「不能安全駕駛」，係抽象危險犯，並不
    以發生具體危險為必要，對於呼氣酒精濃度已達每公升零點
    五五毫克（○點五五ＭＧ／Ｌ）以上，肇事率為一般正常人
    之十倍，認為已達不能安全駕車之標準，此業經法務部八十
    八年五月十八日以法八八檢字第一六六九號函告週知，應為
    絕對不能安全駕駛動力交通工具，且按就醫學文獻所知，酒
    精對人體造成之影響，於呼氣時酒精濃度達每公升零點二五
    毫克（約合體內血液中酒精濃度五ＭＧ／ＤＬ或零點零五％
    ）即會輕度中毒，造成輕度協調功能降低；呼氣酒精濃度達
    每公升零點五毫克時（約合體內血液中酒精濃度一ＭＧ／Ｄ
    Ｌ或零點一％）屬輕到中度中毒症狀，出現反應較慢、感覺
    減低、影響駕駛之狀況；呼氣酒精濃度達每公升零點七五毫
    克時（約合體內血液中酒精濃度一五ＭＧ／ＤＬ或零點一五
    ％）屬輕到中度中毒症狀，出現思考改變、個性行為改變之
    狀況；呼氣酒精濃度達每公升一毫克時（約合體內血液中酒
    精濃度二ＭＧ／ＤＬ或零點二％），屬中度到重度中毒症狀
    ，出現步態不穩、噁心嘔吐、精神混惑不清晰之狀況；呼氣
    酒精濃度達每公升一點五毫克時（約合體內血液中酒精濃度
    三ＭＧ／ＤＬ或零點三％）屬中到重度中毒症狀，出現說話
    不清楚、感覺喪失、視力模糊之狀況；又飲酒後一小時許，
    其體內血液酒精濃度可達最高，飲酒一小時後其體內之酒精
    濃度隨即消減，此亦分別有行政院國軍退除役官兵輔導委員
    會臺北榮民總醫院八十八年八月五日（八八）北總內字第二
    六八六八號函文可參、八十八年十月二十六日（八八）院賓
    文廉字第一三四七號臺灣高等法院函中臺北醫學院附設醫院
    精神科主任蔡尚穎「酒精對人體生理與行為之影響」一文可
    據。查被告於本件所測得之吐氣所含酒精成分為每公升○點
    八四毫克，相當於血液中酒精濃度（ＢＡＣ）○點一六八％
    ，依上開說明，其判斷、體能、精神協調能力等均受到相當
    程度之影響而減退，駕駛能力呈不穩定狀態。且依警製上開
    測試觀察紀錄表所載：被告對員警指揮及交通號誌無反應或
    遲緩、駕駛有蛇行、車身搖擺不定、腳步不穩、說話含糊不
    清等情形，其當時駕駛判斷力顯然欠佳；再依其酒後生理協
    調平衡檢測結果，五項檢測均不合格，即於測試過程中，被
    告有步行左右搖晃、身體搖擺不定、數錯數目、圓圈不連續
    之情事，依上揭說明，顯足認定酒精已使被告反應較慢，感
    覺減低，將影響駕駛，而達不能安全駕駛動力交通工具之程
    度無訛，被告雖辯稱：未造成任何公共危險之情事云云，然
    查按刑法第一百八十五條之三所規定服用酒類，不能安全駕
    駛動力交通工具而駕駛者，應負刑事責任，揆其立法目的在
    藉抽象危險犯之犯罪構成要件，以嚇阻酒後駕車者對道路交
    通安全之危害，本不以發生實害為必要，而所謂不能安全駕
    駛之認定，並無一定之數值可供界定，而係由法院以一般社
    會通念之客觀標準，足生公共危險時即足，是本件被告於上
    揭時地酒後騎乘機車遭警查獲時雖未發生任何實害，惟依前
    所述被告為警查獲當時既已達不能安全駕駛動力交通工具，
    則被告上開酒後騎乘機車之行為已符合刑法第一百八十五條
    之三之構成要件，並不以須生任何實害為必要，被告上開所
    辯顯係誤解法令所致，委不足採。綜上，本件事證明確，被
    告犯行，洵堪認定，應予依法論科。
三、核被告所為，係犯刑法第一百八十五條之三服用酒類不能安
    全駕駛動力交通工具而駕駛罪。原審認本件事證明確，因而
    適用刑法第一百八十五條之三、第四十一條第一項前段，並
    審酌被告曾因酒後駕車之公共危險案件，經法院於九十七年
    四月三十日判處拘役五十日，並於同年六月十六日確定（見
    臺灣高等法院被告前案紀錄表），竟於九十七年九月二十三
    日即再犯本案，顯見其對酒後駕車之犯行全無警惕，兼衡其
    呼氣酒精濃度為每公升○點八四毫克，其酒後駕車之犯行對
    公共安全危害非輕，惟幸未肇事傷人，及其犯後態度等一切
    情狀，量處有期徒刑四月，並諭知以新臺幣一千元折算一日
    之折算標準，核其認事用法尚無違誤，量刑亦屬允當。被告
    猶執陳詞否認造成任何公共危險之情事，並認原判決量刑過
    重提起上訴，為無理由，應予駁回。
四、被告經合法傳喚，無正當理由不到庭，爰不待其到庭陳述，
    逕由檢察官一造辯論而為判決。
據上論斷，應依刑事訴訟法第四百五十五條之一第一項、第三項
、第三百六十八條、第三百七十一條，判決如主文。
中    華    民    國    98    年    6     月    18    日
                  刑事第九庭  審判長  法  官  吳為平
                                      法  官  胡芷瑜
                                      法  官  林玉蕙
以上正本證明與原本無異。
本件不得上訴。
                                      書記官  魏里安
中    華    民    國    98    年    6     月    18    日


司法院資訊處製作；財團法人民間司法改革基金會備份。
